臺灣高等法院高雄分院刑事裁定　　　　100年度侵聲再字第7號
聲請人即
受判決人　　孫樹傑
上列聲請人因妨害性自主案件，對於本院99年度上訴字第845 號
中華民國100 年2 月25日確定判決（起訴案號：臺灣高雄地方法
院檢察署98年度偵字第24824號），聲請再審，本院裁定如下：
    主  文
再審之聲請駁回。                                                          
    理  由
一、聲請意旨略稱：緣聲請人犯之妨害性自主罪一案，當初是
    聲請人與被害人A 女以新台幣（下同）壹萬元為性交易下達
    成。A 女會對聲請人提告，係聲請人之哥哥慫恿、教唆，騙
    告訴人A 若提出告訴，A 女即可得到鉅額的賠償金與和解金
    ，告訴人A 女係受騙起貪念，信以為真始提出告訴，A 女於
    庭訊時，其自白完全與事實不符，幾可說猶如演戲般唱作俱
    佳的胡亂自編，欲陷聲請人入罪。憑藉A 女之身材豐腴壯碩
    身強體壯下，聲請人豈如A 女所言用恐嚇強脅欲捏死她、制
    伏她以達到性侵之目的，而A 女竟會毫無任何抗拒之舉。
    聲請人之哥哥為爭財產而不顧聲請人之死活，欲陷聲請人於
    不義，聲請人於五年前被高等法院誤判為八年徒刑，心情低
    落沮喪，聲請人之哥哥提議到大陸逛逛散散心，當時聲請人
    有託法扶幫忙上訴最高法院，詎聲請人在大陸散盡錢財無分
    文時，曾致電哥哥幫忙匯寄一些生活費用以供在大陸生活；
    聲請人之哥卻推托未寄，聲請人只好向雜貨店賒帳充飢。又
    聲請人之哥竟將與聲請人共有之房屋產權，利用聲請人在大
    陸無法回台之際，擅自將與聲請人共有之三樓透天房屋，騙
    不識字母親至銀行貸款近百萬元。聲請人之哥哥故意不寄錢
    予聲請人回台出庭，幸聲請人之友人綽號「鬍鬚」匯寄了機
    票錢，聲請人才得能返回台灣，但回台返家後，竟見屋內客
    廳桌上堆放著一大疊之千元大鈔及一張福建、台灣往返之來
    回機票，由此情形之下，足見聲請人之哥哥竟不顧兄弟骨血
    親情之義，實有心置聲請人於死地。聲請人被A 女告訴，
    乃聲請人之哥慫恿、教唆A 女為之，因只要聲請人有罪，告
    訴人A 女即可領到鉅額之賠償金與和解金。聲請人於審理中
    被收押之理由，竟是聲請人就醫精神病，有暴力傾向原因；
    此為聲請人之哥哥為爭產，惡劣心態下，配合龍華所之警員
    硬拗，而將聲請人強送凱旋精神病院，龍華所承辦此案之警
    員為升官之績效，竟然配合添油加醋，陷聲請人收押審判苦
    不堪言。聲請人被收押理由，是為告訴人A 女所言以按摩
    棒凌虐成傷，事實上該按摩棒乃是男女用之情趣用品，並不
    是傷人之器具，且於安裝之電池可鑑出事實上該按摩棒使用
    只有兩分鐘時間左右，時間並不長，豈會如告訴人A 女所言
    致傷人痛裂。考量若聲請人囂張刊登報紙僱用外勞，並留
    下家裡聯絡電話，性侵A 女並用按摩棒凌虐後，大膽提供手
    機給A 女對外聯絡，並報警處理等，則聲請人膽敢向公權力
    挑戰嗎？有違經驗法則。A 女之供述，前後矛盾，足證聲請
    人確實被誣告，A 女所提供「驗傷診斷證明書」，亦可證明
    聲請人並非A 女誹謗誣告下性侵之人。告訴人A 女與陳滿慶
    、聲請人之哥誆稱打聲請人一拳、與「驗傷單」不符。聯合
    醫院可查證。皆可證實聲請人是被奸所害。聲請人學識不
    高、才疏學淺，關係法律知識不足之下，98年8 月19日聲請
    人當晚被地檢署裁定交保當晚，帶婦幼醫院診斷開立驗傷證
    明書至龍華所告發，結果龍華所警員瀆職巧言欺騙聲請人，
    誘導聲請人庭訊。原審於99年3 月31日聲請人之母出庭庭訊
    時，詳述重點四句話；(一)母親坦承他並不知道聲請人要雇用
    外勞照顧行動不便母親。(二)母親坦承聲請人與大哥孫樹榮有
    爭產事實。(三)母親並未稱聲請人叫母簽本票，一天還聲請人
    一千元。(四)聲請人母親因為家產，台灣銀行定期200 萬元二
    星期內賭輸光，曾去觀音山想自殺，最後沒勇氣。即聲請人
    被誘騙庭訊時告發陳滿慶。聲請人事後體會鈞署誤解聲請
    人為掩飾不法犯罪，而誣指他人犯罪，目的在於脫卸刑責。
    按刑法上偽證案不以結果之發生為要件，一有偽證行為，無
    論當事人是否受有利不利，均不影響其犯罪之成立。而該罪
    所謂於案情有利不利之判決，均不影響其犯罪之成立。而犯
    罪所謂於案情有重要關係之事項之有無，是以影響於裁判之
    結果而言。言歸正傳，得饒人處且饒人，害人終會害己。
    陳啟造審判長，審理中途退休，繼受林正雄庭長，陳啟造庭
    長身旁推事卻沒迴避，根據刑事訴訟法第三章第八項，推事
    曾參予前審之裁判。為此聲請再審。
二、按法院認為無再審理由經裁定駁回後，不得更以同一原因聲
    請再審，刑事訴訟法第434 條第2 項規定甚明。又按刑事訴
    訟法第420 條第1 項第6 款所謂「發現確實之新證據」，係
    指該證據於事實審法院判決前業已存在，為法院、當事人所
    不知，不及調查斟酌，至其後始行發現，且就證據本身形式
    觀察，固不以絕對不須經過調查程序為條件，但必須顯然可
    認為足以動搖原有罪之確定判決，而為受判決人無罪、免訴
    、免刑或輕於原判決所認罪名之判決者為限。亦即該「新證
    據」須可認為確實具有足以動搖原確定判決，而對受判決人
    為更有利判決之「確實性」外，尚須具備該證據係在事實審
    法院於判決前已存在，因未經發現，不及調查斟酌，或審判
    時未經注意，至其後始行發現之「嶄新性」特質，二者均屬
    不可或缺，倘若未具備上開「確實性」與「嶄新性」二種聲
    請再審新證據之特性，即不能據為聲請再審之原因（最高法
    院90年度台抗字第71號判例參照）。再者，所謂新證據足以
    影響原確定判決事實之認定，係指已在第二審法院判決前提
    出，而被捨棄不予採用，並未敘明其捨棄之理由者而言，且
    該證據必須可認為足以動搖原判決事實之認定者始足當之，
    苟該證據業已提出經原確定判決予以指駁，並敘明捨棄不採
    之理由，或縱未提出斟酌，惟如經斟酌亦不足以動搖原判決
    者，或判決確定後始發現之證據，判決當時無從審酌者，即
    非該條所謂重要證據漏未審酌，亦不足以構成聲請再審之事
    由（最高法院20年度抗字第8 號判例參照）。
三、又依刑事訴訟法第420 條第2 項規定，依同條例第1 項第1
    至3 款及第5 款規定「原判決所憑之證物已證明其為偽造或
    變造者」、「原判決所憑之證言、鑑定或通譯已證明其為虛
    偽者」、「受有罪判決之人，已證明其係被誣告者。」、「
    參與原判決或前審判決或判決前所行調查之法官，或參與偵
    查或起訴之檢察官，因該案件犯職務上之罪已經證明者，或
    因該案件違法失職已受懲戒處分，足以影響原判決者。」，
    聲請再審，上開各款之證明，以經判決確定，或其刑事訴訟
    不能開始或續行非因證據不足者為限，方得聲請再審。
四、又聲請再審，應以再審書狀敘述理由，附具原判決之繕本及
    證據，提出於管轄法院為之，刑事訴訟法第四百二十九條定
    有明文。所稱「敘述理由」，於為受判決人之利益聲請再審
    時，係指具體表明符合同法第四百二十條、第四百二十一條
    所定得聲請再審之情形者而言；如所述再審事由，顯與各該
    規定者不相適合時，應認其聲請再審之程序違背規定（最高
    法院99年度台抗字第832號裁定參照）。
五、茲有關聲請人上開聲請意旨部分，經查聲請人曾以
    上開事由向本院聲請再審，經本院以該事由，難認與刑事訴
    訟法第420 條第1 項第1 至4 、6 款情形相合，其再審聲請
    ，非法所許，依刑事訴訟法第434 條第1 項之規定，裁定駁
    回再審之聲請；有本院100 年度侵聲再字第4 號裁定在卷足
    憑，聲請人再以同一理由提起本件聲請，依上開規定，於法
    自有不合。
六、至有關聲請人上開聲請意旨部分，經查A 女、聲請
    人之哥哥孫樹榮、陳滿慶均未因涉嫌於本件性侵案件誣告、
    偽證等罪而經起訴或判決，有關聲請人告陳滿慶搶奪部分，
    亦經台灣高雄地方法院檢察署以99年偵字第27987 號不起訴
    處分在案，有該不起訴處分可按；再揆諸上開說明，經核上
    開部分，亦均與刑事訴訟法第420 條第1 項各款規
    定之再審理由無一相符，自不得以此據為再審之理由。
七、綜上各節，聲請人所提再審之聲請，或與法定再審事由不相
    符合，或違背再審之程序規定，依法應予駁回。
據上論斷，應依刑事訴訟法第433條、第434條第1項，裁定如主
文。
中    華    民    國   100    年    9     月    20    日
                 刑事第九庭     審判長法  官  莊秋桃
                                      法  官  范惠瑩
                                      法  官  田平安
以上正本與原本無異。
如不服本裁定應於送達後5日內向本院提出抗告狀。
中    華    民    國   100    年    9     月    20    日
                                  書  記  官  馬蕙梅